臺灣高等法院高雄分院民事裁定　　　　　100年度抗字第277號
抗　告　人　何泓泰
上列抗告人因與相對人孫亞杰間遷讓房屋事件聲請訴訟救助，對
於中華民國100 年10月7 日臺灣高雄地方法院100 年度救字第
118 號所為裁定提起抗告，本院裁定如下：
    主  文
原裁定廢棄。
准予訴訟救助。
抗告訴訟費用由相對人負擔。
    理  由
一、抗告意旨略以：抗告人前往財團法人法律扶助基金會高雄分
    會（原裁定誤載嘉義分會）就遷讓房屋之本案准予全部扶助
    ，聲請人於訴狀中一併聲請訴訟救助。詎料，原審裁定竟以
    聲請人尚有多筆薪資、土地及二部汽車，非全然無資力，據
    以駁回訴訟救助。惟查：聲請人名下不動產即本件訴請遷讓
    房屋之標的物，遭相對人無權佔用迄今經年，根本無法做任
    何收益，而聲請人名下汽車均為1 、20年老舊車輛，僅缺報
    廢程序，並無任何經濟價值，且聲請人有一重度殘障幼子嗷
    嗷待哺（見附件一），頻頻往返於醫院及工作場所，早已疲
    於奔命，堪謂相當困窘。又聲請人亦屬政府列管低收入戶，
    此有證明書可稽（見附件二），原裁定尚有違誤，爰聲明不
    服，請將原裁定廢棄等情。
二、查抗告人之財產現況，經原審依職權調取自95年至99年度資
    料結果為：1.土地一筆（即本件訟爭之小港區○○段0444號
    面積30.2平方公尺，現值845,600 元）2.汽車二部分別為19
    88年份三陽及1994年份福特六和，現值不明。3.為薪資所得
    98年共87,670元，97年共38,800元，96年無所得，95年共
    62,100元，有卷附稅務電子閘門財產所得明細表可稽。其歷
    年薪資所得遠低於一般家庭平均年支出額，堪謂入不敷出，
    而該筆土地即為訟爭土地，且經抵押及預告登記，無從再以
    該土地週轉籌措資金，另二部汽車一部車齡23年，另一部17
    年均達報廢年限，故稅務機關未予核定其現值。而抗告人有
    一重度殘障幼子（97年1 月16日生）嗷嗷待哺，有中華民國
    身心障礙手冊影本1 份可證，抗告人已列低收入戶並有高雄
    市小港區低收入戶證明書1 份可考。綜上各情，抗告人已符
    合民事訴訟法第107 條應依聲請准予訴訟救助之要件，原裁
    定駁回抗告人訴訟救助之聲請，尚難謂當，抗告為有理由，
    應由本院將原裁定廢棄，准予訴訟救助。
三、據上論結，本件抗告為有理由，依民事訴訟法第492 條、第
    95條、第78條，裁定如主文。
中    華    民    國   100    年    11    月    10    日
                              民事第一庭
                                  審判長法官  黃金石
                                  法      官  曾錦昌
                                  法      官  魏式璧
以上正本證明與原本無異。
本件不得再抗告。
中    華    民    國   100    年    11    月    10    日
                                  書  記  官  黃麗蓉